【裁判字號】    89,易,903
【裁判日期】    900201
【裁判案由】    竊盜
【裁判全文】
臺灣雲林地方法院刑事判決                          八十九年度易字第九三號
    公 訴 人  臺灣雲林地方法院檢察署檢察官
    被    告  戊○○
右列被告因竊盜案件，經檢察官提起公訴（八十九年度偵字第四四一二號），本院判
決如左：
    主  文
戊○○連續攜帶凶器竊盜，處有期徒刑壹年貳月。扣案安全帽壹頂、白色口罩壹個、
虎頭鉗壹枝均沒收。
被訴侵占遺失物部分無罪。
    事  實
一、戊○○前曾於民國（下同）八十四年間犯非法吸用化學合成麻醉藥品、轉讓禁藥
    、非法販賣化學合成麻醉藥品等罪，經本院分別判處有期徒刑七月、五月、五年
    二月，應執行有期徒刑六年，於八十四年八月一日入監執行，並於八十八年五月
    十一日假釋出獄，猶在假釋期間，竟不知悔悟，復意圖為自己不法之所有，並基
    於概括之犯意，先於八十九年拾月十七日上午十時許，在雲林縣斗南鎮南昌里一
    五九號前，利用車主丙○○疏未取下車鑰匙之機會，以原車鑰匙發動丙○○所有
    車號ＳＯ－１７７３號自用小客車之引擎，竊取該車得手逃逸；復於同年月十九
    日凌晨一時三十分許，在嘉義縣大林鎮慈濟醫院旁產業道路，以得供作凶器使用
    之虎頭鉗一枝竊取庚○○所有ＳＡ－１９９０號自用小客車之車牌二面，得手後
    懸掛於前開竊得之自用小客車上，以掩人耳目；又於同日下午一時許，頭戴安全
    帽、白色口罩並穿手套，踰越雲林縣大埤鄉尚義村福德七十九巷八號己○○住處
    之房屋後窗，侵入屋內竊得己○○所有行車執照一張、亞太銀行存摺一本、印章
    一枚、提款卡二張、戒指三枚、珍珠項鍊一條、胸針二只、耳環二對。嗣於同日
    下午六時五十分許，在雲林縣斗六市鎮○里○○路三００之八號前，因形跡可疑
    為執行巡邏勤務之雲林縣警察局斗六分局斗六派出所警員丁○○等攔檢盤查，戊○○因作賊心虛，乃於派出所自首供出上情，並帶同警員起獲上開竊得之財物，
    及作案用之安全帽一頂、白色口罩一個、虎頭鉗一枝等物而接受裁判。
二、案經雲林縣警察局斗六分局報請臺灣雲林地方法院檢察署檢察官偵查起訴。
    理  由
一、右開事實，迭據被告於警訊及偵審中坦承不諱，核與被害人丙○○、庚○○於警
    訊中，及被害人己○○於警訊暨本院審理時所指述被竊之情節相符，並有被告所
    有作案用之安全帽一頂、白色口罩一個、虎頭鉗一枝扣案，及失竊報案資料一紙
    、贓物領據三紙、照片四張附卷可稽，事證明確，被告犯行堪以認定。
二、核被告先後三次竊盜行為，分別係犯刑法第三百二十條第一項之普通罪、第三百
    二十一條第一項第三款之攜帶凶器竊盜罪、同條項第二款之踰越門窗竊盜罪。被
    告先後三次竊盜犯行，時間緊接，基本犯罪構成要件相同，顯係基於概括犯意而
    為，應依連續犯規定論以攜帶凶器竊盜一罪，並加重其刑。被告於所犯上開之罪
    未經發覺前，向警員自首，並帶同警員起獲上開竊得之財物，及作案用之安全帽
    一頂等物，業經雲林縣警察局斗六分局斗六派出所警員丁○○到庭證述無訛，合
    於刑法第六十二條前段所規定自首之要件，應依法減輕其刑。爰審酌被告之素行
    、犯罪之動機、目的、手段、智識程度、所生之危害及犯罪後之態度等一切情狀
    ，量處如主文所示之刑，以示懲儆。扣案安全帽一頂、白色口罩一個、虎頭鉗一
    枝均屬被告所有供犯罪所用之物，並依法宣告沒收。至其餘扣案之西瓜刀一把、
    螺絲起子、尖頭鉗、斜口鉗各一枝，雖屬被告所有，惟本院尚查無確切之證據可
    資證明係被告犯罪所用，爰不另為沒收之諭知。
三、公訴意旨另以：被告於八十九年七月中旬某日，在嘉義市某處遊覽車上，拾獲不
    知何人所有，遺失於車內之偽造乙○○身分證一張，竟意圖不法所有，將該身分
    證據為己有，因認被告另犯刑法第三百三十七條侵占遺失物罪嫌云云。訊據被告
    固不否認拾獲扣案之該枚身分證，且拾獲時不無據為所有之意思，惟辯稱該身分
    證係於搭乘甲○○所駕駛之自用小客車時，自車後座地板墊子下所拾獲，不知是
    何人偽造等語。經查，扣案「乙○○」名義之身分證，其印刷色澤、紙質與一般
    依法核發者顯然有異，要屬偽造者無疑。經本院傳訊乙○○到庭訊問結果，其證
    稱曾經他人冒名申請信用卡，然不知扣案身分證何來。是依卷內資料尚無從查明
    本件扣案之偽造身分證究係何人偽造？由何人遺失？且按刑法第三百三十七條所
    規定之「遺失物」乃係指物之本人無拋棄之意思，因偶然因素致失其持有，經撿
    獲者而言。本件既無證據可資證明扣案之偽造身分證係何人所遺失，則或係原所
    有人任意拋棄者即非無可能。設若該偽造之身分證確係原所有人任意拋棄，則被
    告單純拾獲據為己有，即無犯罪可言。茲本件並無證據可資證明該偽造身分證係
    何人所遺失，依罪疑惟輕之原則，自不得遽認被告所拾得者係「遺失物」。從而
    被告此部分之犯罪不能證明，自應為無罪之諭知。
據上論斷，應依刑事訴訟法第二百九十九條第一項前段、第三百零一條第一項，刑法
第五十六條、第三百二十一條第一項第三款、第六十二條前段、第三十八條第一項第
二款，判決如主文。
本案經檢察官黃裕峰到庭執行職務
中      華      民      國      九十     年       二      月      一    日
                                              台灣雲林地方法院刑事第一庭
                                                  法  官  杭  起  鶴
右正本證明與原本無異。
如不服本判決，應於判決送達後十日內向本院提出上訴狀( 應附繕本 )。
                                                  書記官  鄭  國  銘
中      華      民      國      九十     年       二      月      一    日
刑法第三百二十一條第一項第三款
犯竊盜罪而有左列情形之一者，處六月以上五年以下有期徒刑：
三、攜帶兇器而犯之者。


司法院資訊處製作；財團法人民間司法改革基金會備份。
